【裁判字號】    92,易,95
【裁判日期】    920625
【裁判案由】    竊盜
【裁判全文】
臺灣臺中地方法院刑事判決                            九十二年度易字第九五號
    公  訴  人  臺灣臺中地方法院檢察署檢察官
    被      告  丙○○
右列被告因竊盜案件，經檢察官提起公訴（九十一年度偵字第五三三九號、九十一年
度偵緝字第九四五號），本院判決如左：
    主  文
黃琨佑竊盜，處有期徒刑肆月，如易科罰金，以參佰元折算壹日。扣案機車鑰匙壹支
，沒收。
    事  實
一、丙○○有竊盜之前科，曾於民國（下同）九十一年間因竊盜案件，經本院臺中簡
    易庭以九十一年中簡字第四九二號判處拘役四十日而於九十一年五月六日確定。
    （不構成累犯）詎黃琨佑未能記取教訓，竟意圖為自己不法之所有，於九十一年
    六月一日，在臺中市○○○路○段一一八二號，利用自備鑰匙一支啟動車輛電門
    之方式，竊取張方瑄（原名張麗娟）所有交由其夫甲○○使用之車牌號碼為ＪＯ
    Ｈ─０８１號偉士牌機車一部，得手後供己作為交通工具騎用。嗣於同年七月二
    十九日十九時許，黃琨佑騎乘前開機車行經彰化縣彰化市○○路○段八八七號前
    為警欄檢查獲。
二、案經彰化縣警察局彰化分局報告臺灣彰化地方法院檢察署呈轉臺灣高等法院臺中
    分院檢察署檢察長令轉臺灣臺中地方法院檢察署檢察官偵查起訴。
    理  由
一、訊據被告丙○○固坦承於右開時、地騎乘系爭機車，然矢口否認有竊盜犯行，辯
    稱：系爭機車車號應為ＫＯＳ—８６８，是伊於七十幾年間於彰化縣鹿港鎮向一
    經營機車店之年約四、五十歲之「阿財」買的，「阿財」姓郭，只知道他父親叫
    做郭新宅；八十八年間，伊曾在臺中市○○○路發生車禍，可能當時機車車牌被
    換了，伊有該車號ＫＯＳ—８６８之行車執照云云。惟查：
  (一)被告遭警查獲時所騎乘之機車車牌號碼為ＪＯＨ─０８１號、車型為偉士牌機車
    、引擎號碼為V9X1M－113417、車輛及車牌在九十一年六月一日於臺中市○○○
    路自宅前面遺失之前，均不曾遺失過，車輛遺失後因價值不高所以不太在意，但
    直到九十一年七月間收到違規舉發之罰單之後，覺得事態嚴重，故向警方報案等
    節，業據被害人甲○○於警訊、偵查中指述綦詳，並經員警乙○○於本院審理時
    到庭結證稱：曾於查獲當時核對車牌及引擎號碼等語屬實，並有臺中市警察局車
    輛協尋、車牌遺失（尋獲）受理報案單、贓物認領保管收據車輛竊盜、車牌失竊
    資料個別查詢報表—查詢車輛認可資料、機車相片、鑰匙一支在卷可稽；另證人
    張方瑄亦於本院審理時到庭結證稱：有到彰化去指認機車，機車失竊前，後輪胎
    就已經破掉，車前方腳踏板的地方沒有塑膠踏墊所以有生鏽的現象、支撐車輛之
    腳架也是壞掉的，因為是嫁妝，所以印象特別深刻等語屬實而堪信為真實。故系
    爭機車應係他人所有之車輛並為被告於警查獲時騎乘無誤。
  (二)被告雖陳稱伊執有系爭機車之行車執照云云，惟查該九十年偵緝字第九四五號卷
    行第十六頁所附之經公訴人命臺灣臺中地方法院檢察署法警至臺中監獄取回被告
    所稱之行車執照上所登載之車號為ＫＯＳ─８６８號，顯然與系爭機車有所不符
    ，該行車執照僅能證明被告黃琨佑為該車號ＫＯＳ─８６８機車之所有人，尚不
    得作為認定被告於案發時所騎乘之機即為該車號之車輛之依據。被告雖復辯稱：
    系爭機車確實為伊所有之原車號ＫＯＳ—８６８之機車，可能因為伊在八十八年
    間曾於臺中市○○○路發生車禍，所以車牌在那個時候被人家換掉了云云。惟被
    害人甲○○業於偵訊中結證稱：該ＪＯＨ─０８１號機車及車牌在九十一年六月
    前均未曾失竊過等語，衡諸被害人甲○○與被告並無何怨隙存在，無設詞誣陷被
    告黃琨佑之理，所稱應尚屬實在，則被告所辯車牌在八十八年間被換成遭查獲時
    的這個車牌云云，顯屬無稽。又被告固極力辯稱：遭查獲之系爭機車為伊向「阿
    財」買的云云，惟證人郭鴻財固為名喚「郭新宅」之人之子，並曾於七十年間在
    彰化縣鹿港鎮開設過機車行，但是當時所經營之車行僅賣過「百吉發」牌之機車
    ，沒有賣偉士牌機車，印象中沒有賣過機車給被告黃琨佑其人，也不認識被告黃
    琨佑這個人，僅在九十一年十二月六日偵訊前二、三個月前，有黃姓人士要求伊
    能陪同到彰化派出所遷回某部機車，惟均未能提出任何機車來源證明文件而作罷
    一節，業據證人郭鴻財於偵訊中到庭結證屬實，則被告所辯曾向郭鴻財購買機車
    一部云云，是否可信，尚屬有疑；縱被告曾向郭鴻財買過車號ＫＯＳ─８６８機
    車，亦無解於被告於本案遭警方查獲時所騎乘之機車車號與其所執有之行車執照
    不同而係被害人沈長復、張方瑄之車號ＪＯＨ─０８１號之機車之事實。況被告
    黃琨佑為警查獲騎乘被害人甲○○、張方瑄所失竊之系爭機車時，身上尚遭警查
    獲台中縣警察局舉發違反道路交通管理事件通知單一張，由該通知單上之記載，
    被告於九十一年六月二十六日騎乘系爭機車紅燈違規右轉而遭舉發，益徵被告於
    當時即已知曉系爭機車之車牌號碼與伊本身所執有之行車執照所表徵之機車車號
    不同，所辯應均屬事後卸責之詞而不足為採。從而，被告前開辯解，均礙難採信
    而不足以作為推翻本院依現存事證形成之被告所騎乘之機車乃竊取自被害人甲○
    ○、張方瑄所有之機車之心證。
  (三)綜前所述，本件被告右開犯行乃屬事證明確，堪以認定，應依法論科。
二、核被告丙○○所為，係犯刑法第三百二十條第一項之竊盜罪。爰審酌被告有竊盜
    之前科，並曾遭處拘役四十日之處罰，惟猶未能謹慎行事，且臨訟編織各式辯詞
    而不願坦承犯行，犯後態度不佳，並斟酌其智識程度、犯罪手段及所生之危害等
    情，量處如主文所示之情，並依法諭知易科罰金之折算標準，以資懲儆。末查扣
    案之機車鑰匙一把，並非被害人甲○○所有，而為被告遭警方查獲時所一併扣案
    ，自應認係被告所有，衡諸機車之發動非以器物如鑰匙等物品啟動電門而不能竟
    其事之經驗法則，堪信該鑰匙為被告竊取機車時所用之工具，爰依刑法第三十八
    條第一項第二款之規定予以沒收，附此敘明。
據上論斷，應依刑事訴訟法第二百九十九條第一項前段，刑法第三百二十條、第四十
一條第一項前段、第三十八條第一項第二款，罰金罰鍰提高標準條例第一條前段、第
二條，判決如主文。
中      華      民      國      九十二      年    六    月    二十五    日
                            臺灣臺中地方法院刑事第七庭
                                        法  官 林學晴
右正本證明與原本無異。
如不服本判決，應於送達後十日內向本院提出上訴狀（須附繕本），上訴於臺灣高等
法院臺中分院。
                                        書記官
中      華      民      國      九十二      年    六    月    二十五    日
附錄論罪科刑法條
刑法第三百二十條
意圖為自己或第三人不法之所有，而竊取他人之動產者，為竊盜罪，處五年以下有期
徒刑、拘役或五百元以下罰金。
意圖為自己或第三人不法利益，而竊佔他人之不動產者，依前項之規定處斷。
前二項之未遂犯罰之。


司法院資訊處製作；財團法人民間司法改革基金會備份。
